

REPUBLICA ARGENTINA - MERCOSUR REGISTRO NACIONAL DE LAS PERSONAS MINISTERIO DEL INTERIOR



Apellido / Surnama STRAPPAZZON

Nombre / Name FRANCO URIEL

Sexo / Sex Nacionalidad / Nationality / Ejemplar
M ARGENTINA B

Fecha de nacimiento / Date of birth

Facha de amsion / Date of issue

FIRMA CEL IDENTIFICADO/ SIGNATURE

Fecta de vencimiento / Date of expiry

13 MAR/ MAR 2039

Trainite Nº / Of iden 00718000780 8088



Documento / Document

40.922.188



IDARG40922188<8<<<<<<<<<<><><<<<<<>>9803189M3903135ARG<<<<<<<<<><<<<<<><<<<<><<<<<>>5TRAPPAZZON<<
FRANCO<URIEL<

FRANCO URIEL STRAPPAZZON

INGENIERO ELECTRÓNICO





o-strappazzon/

SOBRE MI

Ingeniero Electrónico con experiencia en automatización industrial y programación de microcontroladores. Estoy interesado en el ámbito de la programación por lo cual me estoy capacitando en Python, bases de datos con SQL haciendo proyectos y cursos. Me considero una persona proactiva, con buena predisposición de aprender y que le gusta encarar nuevos desafíos para seguir formándome como profesional.

HABILIDADES

• Python, C, Java, C++

Electrónica

- Git/Github
- Comunicación
- SQL

- POO
- Resolución de problemas
- Matlab, LtSpice, Proteus, Altium

EXPERIENCIA LABORAL

IPROIN SAS

Automatista industrial. Julio 2023 - Febrero 2024

- Colabore en el desarrollo de múltiples celdas robotizadas programando PLCs para proyectos en la fábrica de Peugeot-Stellantis.
- Participe en un proyecto de automatización de un sistema de carga de aceite en la fábrica de Fiat-Stellantis programando PLCs y realizando planos eléctricos.
- Participe programando PLCs, realizando planos eléctricos, preingeniería y lista de materiales para un proyecto en la fábrica de ESSEN.

FEAS ELECTRÓNICA

Desarrollador de sistemas embebidos. Marzo 2023 - Julio 2023

- Participe en el diseño de hardware para equipos médicos realizando pruebas de funcionamiento y proponiendo mejoras.
- Realice modificaciones en esquemáticos utilizando Altium Designer.
- Participe en el análisis y modificaciones de software para equipos médicos.
- Soldadura de componentes SMD.

EDUCACIÓN

Facultad de Ciencias Exactas Fisicas y Naturales - UNC

Ingeniero Electrónico. Marzo 2016 - Marzo 2024

EDUCACIÓN ADICIONAL

Curso Introducción a SQL y bases de datos relacionales

Plataforma Edx- Universidad Politecnica de Valencia • Marzo 2024 - Finalizado

Curso Ingeniería Eléctrica y Ambiente

Universidad Blas Pascal • Junio 2022 - Finalizado

IDIOMAS

Inglés

Intermedio - B2

Curso Python avanzado - Linkedin Learning

Marzo 2024 - Finalizado